台灣高等法院刑事判決　　　　　　　　　　　　　　　九十一年度上訴字第八七號
　　上　訴　人　臺灣桃園地方法院檢察署檢察官
　　被　　　告　甲○○
右上訴人因被告違反毒品危害防制條例案件，不服台灣桃園地方法院九十年度訴字第
一０一二號，中華民國九十年九月十八日第一審判決（起訴案號：台灣桃園地方法院
檢察署九十年度偵字第八八七九號），提起上訴，本院判決如左：
    主  文
上訴駁回。
    理  由
一、公訴意旨略以：被告甲○○基於概括犯意，自八十九年三月左右起至同年五月十
    八日期間，連續在桃園縣平鎮市○○路○段南陽巷三十三號租處，平均二至三日
    非法轉讓第二級毒品安非他命與同住該處之同居女友黃秋娥乾弟陳清輝非法施用
    （施用毒品部分，檢察官另案辦理），因認被告甲○○涉犯毒品危害防制條例第
    八條第二項之轉讓第二級毒品罪嫌云云。
二、按犯罪事實應依證據認定之，無證據不得推定其犯罪事實，又不能證明被告犯罪
    者，應諭知無罪判決，刑事訴訟法第一百五十四條、第三百零一條第一項分別定
    有明文。訊據被告甲○○，堅詞否認上開犯行，辯稱其不曾轉讓安非他命予陳清
    輝施用，此純係陳某杜詞誣指等語。
三、公訴人之認被告甲○○涉有轉讓安非他命罪嫌，無非以證人陳清輝之證述唯主要
    之論據，經查，陳清輝於警訊及偵查中固均指陳被告曾無償提供安非他命予其施
    用云云，惟其於原審審理時則翻稱安非他命係「小義」提供，與被告無涉等語，
    其前後陳詞迥異，顯有瑕疵，實非可遽採。次查，陳清輝於警訊稱：我從八十八
    年十月份起陸續吸食安非他命‧‧‧最後一次吸食是在八十九年五月十八日一時
    ，在我住處內吸食的‧‧‧「都是」甲○○免費提供給我吸食的云云（見毒偵卷
    第十一頁及反面），言下之意，不啻謂被告自八十八年十月份起即有轉讓安非他
    命予其施用之情事，此核與其於偵查中復陳：從八十九年三、四月去住犯地起（
    即桃園縣平鎮市○○路○段南陽巷三三號址），約二、三天予我一點點吸云云（
    見他字卷第三十四頁反面），指被告係自八十九年三月間起始有轉讓安非他命之
    情，明顯未合且出入至鉅。再查，陳清輝於偵查中係稱：迄被抓為止，（被告給
    我安非他命）前後約二十次，單純給，不用給錢，「因我去住，給我吸」云云（
    見他字卷第三十四頁反面），若然，則其意顯指係於八十九年三月間其遷住桃園
    縣平鎮市○○路○段南陽巷三三號之後，因有「同住」之緣，被告方轉讓安非他
    命之情，第查，迄八十九年五月十八日警方前去上址查緝之時止，黃秋娥居住上
    址尚未滿一個月，黃女係於八十九年四月中旬遷入上址，至被告及陳清輝則係之
    後始陸續搬來等情，業據證人黃秋娥於警訊、偵查及原審調查時陳明（見毒偵字
    卷第十五頁反面、第四八頁，原審九十年八月十日訊問筆錄），黃女述稱陳清輝
    係在其後方搬遷上址居住之情，核與陳清輝於警訊陳稱：（金陵路址）我是後來
    才搬進去住的等語（見毒偵卷第十一頁反面），互核相符，堪認渠二人此部分所
    述均屬實，準此，黃女既於八十九年四月中旬遷入上址，居住未滿一個月，陳清
    輝搬來之日又在黃女之後，則陳清輝居住之期間當不逾黃女，由此亦見陳清輝於
    警訊陳明：我居住約有半個月左右等語屬實（見毒偵字第十一頁反面），從而陳
    清輝係遲至八十九年四月下旬與五月初之間始遷住上址之情，極為灼然，則於八
    十九年三月間，陳清輝既未居住上址，是於斯時，被告焉有因「同住」之緣而轉
    讓安非他命予陳清輝之可能？抑且，陳清輝既係八十九年四月下旬與五月初之間
    方遷住上址，前後僅居住半個月左右，即便遷入時被告已住在該處，迄八十九年
    五月十八日為警查獲時止，渠二人「同住」之期間至多不逾二十日，設若被告果
    有轉讓安非他命之情事，縱令以陳清輝述稱之最密頻率即每二天轉讓一次，充其
    量不過十次，豈有多如陳清輝於偵查中所陳：約二、三天予我一點點吸，迄被抓
    為止，「前後約二十次」云云之可能（見他字卷第三十四頁反面）？凡上諸情，
    在在具徵陳清輝於警訊及偵查中之證述要有誇渲不實之處，殊非可憑，自難據為
    被告有罪之唯一證據，本院復查無其他積極證據可證明被告有如公訴人所指犯行
    ，依首揭法條說明，被告犯罪屬不能證明，原審法院為被告無罪之諭知，經核於
    法並無不合。公訴人上訴意旨猶執陳清輝之證詞，仍指被告犯罪，非有理由，上
    訴應予駁回。
四、被告經合法傳喚，無正當理由不到庭，爰不待其陳述，逕行判決。
據上論斷，應依刑事訴訟法第三百六十八條、第三百七十一條，判決如主文。
本案經檢察官王安明到庭執行職務。
中      華      民      國    九十一    年      三      月    二十一    日
                    台灣高等法院刑事第七庭
                                  審判長法  官  吳  啟  民
                                        法  官  施  俊  堯
                                        法  官  蘇  隆  惠
右正本證明與原本無異。
檢察官得上訴。
                                        書記官  周  素  秋
中      華      民      國     九十一   年      三      月    二十二    日
